【裁判字號】    96,自,67
【裁判日期】    970611
【裁判案由】    詐欺等
【裁判全文】
臺灣臺北地方法院刑事裁定                96年度自字第67號
自  訴  人  禮英圖書企業股份有限公司
兼 代表 人  甲○○
自  訴  人  巳○○
訴訟代理人  甲○○
被      告  卯○○
            丑○○
            子○○  自訴狀誤.
            辰○○
            未○○  自訴狀誤.
            申○○  原名：辛.
            丁○
            戊○○
            丙○○
            癸○○
            午○○  原名：乙.
            庚○○
上列被告等因詐欺等案件，經自訴人提起自訴，本院裁定如下：
    主  文
自訴駁回。
    理  由
一、按法院或受命推事於自訴案件第一次審判期日前訊問及調查
    結果，如認為案件有刑事訴訟法第252 條至第254 條之情形
    者，得以裁定駁回其自訴，同法第326 條第3 項定有明文。
二、自訴意旨略以：緣臺北市○○區○○路2 段154 巷9 號2 樓
    房地原係自訴人甲○○所有，另臺北市○○區○○路2 段15
    4 巷1 號、7 號、9 號1 樓房屋，則原為自訴人即甲○○之
    母巳○○所有、並為自訴人禮英企業股份有限公司（後改名
    為禮英圖書企業股份有限公司，下簡稱禮英公司）承租，後
    前開四房屋、及坐落基地均經同案被告即原中國農民銀行總
    經理壬○○聲請、並經本院以80年度民執洪字第9036號強制
    執行拍賣。然：
  (一)被告卯○○、壬○○、酉○○、申○○（原名：辛○○，被
    告壬○○、酉○○、申○○此部分已另行審結）、丁○、胡
    青虎、丙○○、癸○○、午○○（原名：乙○○）、丑○○
    、子○○、辰○○、己○○、庚○○等人，均基於常業詐欺
    之犯意聯絡，共同涉犯刑法第340 條常業詐欺罪嫌，行為方
    式如下：
    1.被告卯○○在79年2 、3 月間，透過被告丁○、戊○○、
      庚○○，以36分之利息（利息以10日為1 期，即借10萬元
      ，每10日即需繳納利息3,600 元，利息預扣，實得9 萬6
      千4 百元），借貸70萬元，然因借款20天實拿44萬6 千元
      ，因認被告卯○○、被告丁○、被告庚○○、戊○○等人
      另涉犯刑法第344 條重利罪嫌）。
    2.由被告戊○○反栽贓自訴人甲○○79年度偵字第4908號不
      起訴處分書。（此部分被告卯○○、戊○○另涉有誣告罪
      嫌）。
    3.由被告申○○於82年9 月間，基於殺人預謀，於自訴人甲○○之照片上畫「奠」、「死」、「賤…下地獄…」等，
      再傳真、寄送至自訴人甲○○處。（此部分被告卯○○、
      申○○涉犯刑法第271 條第3 項預備殺人罪。
    4.被告卯○○、丁○、戊○○、庚○○四人，基於犯意之聯
      絡，由被告庚○○、丁○、戊○○於79年1 月間，向臺北
      市政府工務局建築管理處密報臺北市○○路○ 段154 巷1
      號、7 號房地係違建，致房屋遭拆毀，而於78年12月間由
      被告庚○○竊取自訴人甲○○存放於辦公室之空白蓋好章
      之支票10張、持而兌現，庚○○再交付公司50萬元支票、
      權狀、印鑑證明、印章等物，而使自訴人投資無法回收，
      陷入財務困境。（此部分，被告卯○○、丁○、戊○○、
      庚○○四人，涉犯刑法第335 條第1 項侵占罪）。
    5.被告卯○○、與壬○○二人，在81年4 月30日中國時報刊
      登自訴人甲○○有呆帳，致自訴人甲○○信用受損，無法
      周轉。被告申○○則於82年8 月親筆記明：「我馬上找地
      院書記官問，因和我頗熟，他透露了內情給我……」，而
      時任臺北地方法院民事執行處書記官之被告酉○○則將拍
      賣時底價透露於自訴人甲○○知悉。
    6.由被告卯○○、壬○○與鑑價公司勾結使其為不實之估價
      ，而被告辰○○律師係被告卯○○、被告子○○之委任律
      師，82年6 月該件拍賣未重新估價，被告辰○○唆使被告
      壬○○具名發公函，使臺北地方法院民事執行處法官陳雅
      香於公文書上記載：「底價過高，請予減價再拍賣……」
      ，經由被告寅○○（或溫廷鐓）提供擔保，被告辰○○提
      出偽造之銀行本票，由被告卯○○、被告子○○、被告丑
      ○○、未○○等人以圍標方式而低於市價十倍之廉價取得
      前開房地，獲利約2 億6 千萬元。被告卯○○等人為自己
      及第三人不法之所有，以上述手段使自訴人甲○○財務陷
      於困頓，並使自訴人甲○○所有財產因此而遭拍賣，進而
      以圍標方式取得系爭四間房屋，獲取不法利益。（因認被
      告卯○○、壬○○、辰○○、丑○○、未○○、子○○、
      申○○、丙○○、癸○○、午○○等，另涉犯刑法第217
      條第1 項偽造印章罪嫌）。
  (二)另被告庚○○於79年間，被告庚○○自己經手匯款，認自訴
    人甲○○有妨害名譽情事，而提告訴，任意誣告自訴人甲○○，致臺灣臺北地方法院檢察署以79年度偵字第5029號偵查
    ，後經臺灣臺北地方法院檢察署檢察官不起訴處分，因認被
    告庚○○涉有誣告罪嫌。
  (三)被告午○○、癸○○、申○○、丙○○四人，明知自訴人甲○○於84年9 月16日下午4 時許並未打傷被告午○○、癸○○等人，仍於84年9 月16日下午7 時許，在苗栗縣警察局苗
    栗分局，由被告癸○○、午○○告訴自訴人甲○○傷害被告
    午○○、被告癸○○，而經苗栗縣警察局苗栗分局移送臺灣
    新竹地方法院檢察署以84年度偵字第9614號偵查後、呈請臺
    灣高等法院檢察署核轉由臺灣臺北地方法院檢察署檢察官以
    84 年 度偵字第23 303號、85年度偵字第2134號偵查起訴，
    經本院以85年度易字第3132號判決自訴人甲○○無罪、臺灣
    高等法院以86年度上易字第59 35 號駁回上訴確定。因認被
    告午○○、癸○○、申○○、丙○○四人另涉共犯刑法第
    169 條第1 項誣告罪嫌。
三、按犯罪事實，應依證據認定之，無證據不得推定其犯罪事實
    ，又不能證明被告犯行者，應諭知無罪之判決，刑事訴訟法
    第154 條、第301 條第1 項分別定有明文；在告訴人指訴被
    告涉嫌犯罪之場合，縱令所訴情由依其所結合之旁證在情理
    上尚非絕非無可能，若在一般生活經驗上仍可另為其他有利
    被告之合理推斷，根據「罪證有疑、利於被告」之證據法則
    ，即不得遽以片面之觀點，認為告訴人之陳述或其所本旁證
    已適於為有罪判斷之依據。
四、經查：
  (一)程序事項：前開自訴事實，業據自訴人兼代理人、訴訟代理
    人於本院92年2 月17日庭訊中陳稱：自訴事實全以該日庭訊
    陳述自訴事實為據，其餘相關之訴訟、事實陳述僅係為鋪陳
    自訴事實所為之輔助陳明，非屬自訴事實範圍，倘有補充自
    訴、事證將於一週內陳狀等語明確，亦此有本院該日筆錄在
    卷可稽，是本件自訴事實，係以前開92年2 月17日筆錄（見
    本院83年度自字第1231號卷三第98至113 頁）、及自訴人於
    92年2 月26日補充續聲請狀所載，核先敘明。
  (二)就前開自訴事實(一)之部分：
    1.就重利罪部分：自訴人認被告丁○、戊○○等人放款重利
      之認定，無非係以被告丁○於79年2 月14日親筆簽名之世
      貿大飯店便條書寫便條載明「借20天70萬元實拿44萬6 千
      元」（見本院卷四第148 頁）、臺灣臺北地方法院檢察署
      79年度偵字第5029號不起訴處分書（見本院卷二第161 頁
      背面）中即已載明「告訴人（即本件被告庚○○）與丁○
      關係密切」等為主要論據。惟：
      (1)自訴人提出之前開便條中並無任何被告卯○○、丁○、
        戊○○、庚○○之簽章，為何人書寫不明，其中更無任
        額相關「年份」之註明，難以憑認係「何時」借款「何
        人」，自無法認定係被告等人出借自訴人甲○○之款項
        計算。
      (2)姑不論該便條為何人、何時書寫、真實性如何，該便條
        中亦已載明：4 月5 日付款10萬元2 個月息0.8 分取得
        8 萬4 千元，另2 月14日借款60萬元，日息0.9 分（計
        息10萬8 千元），另再「扣交際費5 萬元、新公司成立
        費8 萬元」，始交付44萬6 千元等情，此已載明係「日
        息0.9 分」、另再扣除其他款項等情，是自訴人甲○○
        之計算尚有誤認。
      (3)另被告丁○與自訴人甲○○間之款項往來，除有一般借
        款外，並有「亞太新聞通訊社」間經營權移轉、買賣糾
        紛，此由自訴人提出表明「買亞太新聞社用」之臺灣中
        小企業銀行支票存根（票號MH0000000 、0000000）、
        合同書、79年1 月19日丁○所書收據等（見本院83年度
        自字第1231號卷三第149 頁以下、第194 頁）附卷可參
        ，則被告丁○等與自訴人甲○○間之款項往來非可一概
        認定係「借放款」，難憑此即為不利於被告等人之認定
        。
      (4)再自訴人甲○○亦未提出任何被告等人放款之積極證據
        ，是難認被告等人間與自訴人甲○○有何借、貸放款項
        之關係，遑論有何「取得與原本顯不相當之重利」。
    2.就被告戊○○對自訴人甲○○提出之79年度偵字第4908號
      指訴為誣告部分，雖據自訴人提出前開不起訴處分為據，
      然：
      (1)刑法第169 條第1 項之誣告罪，以意圖他人受刑事或懲
        戒處分，向該管公務員誣告為構成要件，故該項犯罪，
        不特須指出其具體事實，足以使人受刑事或懲戒處分，
        且須明知其為虛偽，具有故意構陷之情形始能成立，如
        對於事實有所誤認，即缺乏此種意思條件，自難令負誣
        告責任。
      (2)自訴人於97年3 月27日刊登警告啟事，其內容為：「警
        告丁○Ｚ000000000、戊○○Ｚ000000000啟事  據友朋十
        數人接獲請帖後告知臺端假借本人及禮英企業公司名義
        訂於民國78年3 月28日在臺北環亞飯店為亞太新聞社舉
        辦酒會事聲明如左：本公司從未聘丁○等為職員或社
        長。請帖非本人印發也未於是日辦酒會。本企業從
        未與丁○等人簽約合作。丁○只是仲介亞太新聞社買
        賣承受事宜，40萬元已支2 月至今產權不明。丁○擅
        從出納庚○○手中支領款項數拾萬元至今交待不明。
        聲明絕未與丁○、戊○○、庚○○等人合作亞太產權至
        今未讓渡予本企業、亞太債務一切人事行政皆與本公司
        無關。併將委請調查局警政署追究丁○等假藉名義詐欺
        撞騙罪嫌。」等情，自訴人均不否認，並有該日首都日
        報、臺灣時報影本在卷可參（見本院83年度自字第1231
        號卷三第159 、160 頁），是被告戊○○等就此部分之
        指述，並無不實、或虛構。
      (3)故以被告戊○○向臺灣臺北地方法院檢察署檢察官提出
        告訴時陳稱之內容均為自訴人甲○○所為之事實，並無
        捏造，自難以此認定被告戊○○提出告訴時有何「誣告
        」之故意，揆之前揭說明，被告戊○○等之行為，與誣
        告罪之構成要件有間。
    3.就預備殺人部分：此部分自訴人陳稱被告申○○於自訴人
      甲○○照片上畫有「奠」、「死」、「賤... 下地獄..
      」等，惟自訴人並未提出相關之照片供參，無法認定曾經
      有此照片存在；縱有此照片，亦無任何證據可認係被告辛○○所為，是此部分僅有自訴人甲○○一人之指述，難為
      不利於被告等人之認定。
    4.就侵占罪部分：自訴人認被告等涉犯此部分罪名，無非係
      以被告丁○於79年1 月19日親筆簽收被告庚○○交付甲○○之空白支票3 張、權狀、印章等物（見本院83年度自字
      第1231號卷三第194 頁等）為主要論據。然：
      (1)細觀前開「被告丁○親立」收據上載：取得物品係「印
        鑑證明、支票2 張（另1 份空白支票為擔保用）、戶口
        謄本、建物權狀、土地權狀、印章」，用以「抵押貸款
        物品」，簽收人「丁○」，日期係「79年1 月19日」等
        字，則：
        倘該物係自訴人所指「庚○○竊取」，則被告丁○何
          以親立收據交付自訴人收執？況「79年1 月19日」之
          交付，與自訴人所指之「庚○○」於「78年12月間竊
          盜」實有相當差距。
        另該收據已寫明「用以抵押貸款物品」，而被告丁○
          確與自訴人甲○○間存有「債務往來」，業為自訴人
          甲○○所自承，則此基於己意交付他人持有後，因自
          訴人後已無支付能力，導致前開房地遭中國農民銀行
          強制執行、亦無法支付前開債款，則被告丁○等基於
          債務抵押關係之持有，並非無正當原因，而與侵占罪
          「變異持有為所有之意思」尚有差別。
        是以前開收據反適足以認定被告丁○等人正當原因持
          有自訴人所指物品，亦無任何其後之處分行為與抵押
          原因無涉，自無法認定被告等人有何「變異持有為持
          有」之行為、及故意，難以認定被告等人有何侵占罪
          嫌。
      (2)至自訴人並未提出任何相關「空白票據」遭人侵占之證
        據，復無任何相關空白票據向銀行遺失掛失之報告、亦
        無任何「空白票據」遭人書寫後提示支領票款往來之憑
        證，自難以自訴人所言認定被告等人另有侵占「空白票
        據」之行為。
    5.按詐欺罪之成立，需行為人有為自己或第三人不法所有之
      意圖為前提。經查：
      (1)前開房地係因自訴人巳○○等未清償而經抵押權人聲請
        法院拍賣清償，實際上且已經本院民事執行處依法於80
        年11月8 日查封，並依法程序拍賣，先後歷經3 次拍賣
        ，無人應買後付強制管理，嗣再付拍賣，再經5 次拍賣
        ，始全部拍賣完成，已經本院調閱80年民執字第9036號
        案卷查明無訛，期間除依規定於訂定底價前，由法院通
        知抵押權人「詢價」，抵押權人得提供意見外，餘均由
        法院本法定程序為之，並無被告申○○、壬○○及各抵
        押權人被告介入或影響拍賣情事。
      (2)至自訴人所指委託特定之國聯公司鑑價乙節，該案執行
        書記官酉○○稱，其時僅有3 、4 家公司輪流受託鑑價
        ，委鑑程序係由執達員寫妥委鑑函稿後經由書記官蓋印
        後呈由法官核判等語。徵諸上開執行案卷委託國聯公司
        鑑定函稿，雖形式上由被告酉○○於擬稿處蓋章，但對
        照卷內筆錄筆跡，可明顯看出確非被告酉○○書寫，後
        者所辯應可採信，且委鑑當時，確僅有數家鑑價公司受
        託鑑價亦為本院已知之事實，承辦人員按輪序指定國聯
        公司鑑估，並無不當，至鑑價後既已徵詢各抵押權人意
        見後始由法官綜合各情訂定底價公告拍賣，更無所謂登
        載不實情事。
      (3)自訴人另指被告低價圍標及被告未對鑑估之低價異議，
        涉犯詐欺或幫助詐欺云云。惟國聯公司鑑定之價格合計
        為3063萬餘元，本院執行第一次拍賣底價已提高至5392
        萬餘元，蔡碧華、林侯抱治、張炳  各抵押權人且於法
        院詢價時要求「儘量提高底價，以免損害債權」（81年
        2 月10日筆錄），自訴人所謂低價圍標再以高價出脫以
        賺利差云云，尚乏依據。
      (4)再中國農民銀行因認本案房地原合併拍賣（拍賣公告參
        照），認不易拍定，影響拍賣順利進行，而數度狀請分
        標拍賣，雖有各聲請狀可稽，但揆其真意反在維護其本
        身之權益，蓋遲未能拍定抵押物，一再減價拍賣結果反
        不利抵押權人，縱屬至愚亦不願為，自訴人以各抵押權
        人被告勾結「海蟑螂」、法拍集團等欲以低價圍標，如
        前所述非僅缺乏證據，且法院之拍賣程序公開，任何人
        均得以自認可接受之價格競標，圍標云者，難免陷以訛
        傳訛之譏。
      (5)另自訴人甲○○以同一內容自訴被告壬○○、申○○、
        酉○○詐欺等罪嫌，業已經本院認本院80年度民執洪字
        第9036號強制執行拍賣程序，為適正拍賣程序，與本院
        同一認定，而並無任何犯罪情節，以經本院以82年度自
        字第1077號判決、83年度自更(一)字第39號為無罪乙節，
        有前開判決在卷可稽。是前開三被告壬○○、申○○、
        酉○○尚無犯罪嫌疑，而自訴人以同一證據、內容之指
        訴其餘被告與前開三被告共犯，亦自難為不利於其餘被
        告等之認定。
      (6)綜上所述，尚無積極證據可認被告等人涉有詐欺、偽造
        文書、偽造印章罪嫌。
  (三)就前開自訴事實(二)之被告庚○○誣告罪部分：
    1.刑法第169 條第1 項之誣告罪，以意圖他人受刑事或懲戒
      處分，向該管公務員誣告為構成要件，故該項犯罪，不特
      須指出其具體事實，足以使人受刑事或懲戒處分，且須明
      知其為虛偽，具有故意構陷之情形始能成立，如對於事實
      有所誤認，即缺乏此種意思條件，自難令負誣告責任。
    2.被告庚○○固於79年間向臺灣臺北地方法院檢察署檢察官
      告訴自訴人甲○○：「告訴人庚○○（即本件被告）自民
      國79年2 月初自被告（即本件自訴人甲○○）公司核准休
      假期間，受被告之要求再回公司協助事務之處理，是日撥
      款時，係被告將新臺幣195 萬元交張稚齡處理，轉交丁○
      ，詎料被告竟於同年3 月27日在首都早報、臺灣時報看載
      丁○自告訴人手中支領款項數十萬元至今交待不明」等情
      ，並經臺灣臺北地方法院檢察署檢察官以79年偵字第5029
      號偵查後，於79年8 月31日為不起訴處分，惟因經再議後
      發回，經偵查後由臺灣臺北地方法院檢察署檢察官以79年
      度偵續字第312 號移送本院併辦，經臺灣高等法院於80年
      11月6 日以80年度上易字第2725號判決認自訴人甲○○誹
      謗罪，科罰金2 千元（減為1 千元）確定乙節，此有系爭
      不起訴處分書、本院80年度易字第1025號判決、臺灣高等
      法院80年度上易字第2725號判於在卷可稽（此業經本院調
      卷，惟卷證業已過保存期限銷燬，僅留存判決），堪以認
      定。是被告庚○○固經向臺灣臺北地方法院檢察署檢察官
      就自訴人甲○○為妨害名譽之告訴，惟被告庚○○就此部
      分之指述，業經法院認定判決自訴人甲○○誹謗罪成立，
      是被告庚○○並非明知為不實之事實而提出告訴，自無誣
      告之故意。
    3.況自訴人就於79年3 月27日首都早報、臺灣時報看載丁○
      自告訴人手中支領款項數十萬元等情，固均不否認，並有
      該日首都日報、臺灣時報影本在卷可參（見本院83年度自
      字第1231號卷三第159 、160 頁），是被告庚○○就此部
      分之指述，並無不實、或虛構。
    4.至自訴人另提出之被告庚○○平時經手現款簽收單（見本
      院83年度自字第1231號卷三第137 頁以下），則係78年3
      月、8 月間之款項，且業經確實表明其支領原因，核與自
      訴人所指「79年間費用」無涉、更非可認係自訴人所指之
      「交代不明」，無法為不利於被告庚○○之認定。
    5.綜上，被告庚○○就自訴人甲○○提出之誹謗告訴既非明
      知而捏造不實之事實，又無誣告之故意，自與誣告罪嫌有
      間。
  (四)就前開自訴事實(三)之被告申○○、丙○○、午○○、癸○○
    誣告罪自訴人傷害部分：
    1.自訴人甲○○被訴傷害被告午○○、癸○○之案件，業經
      苗栗縣警察局苗栗分局移送臺灣新竹地方法院檢察署以84
      年度偵字第9614號偵查後、呈請臺灣高等法院檢察署核轉
      由臺灣臺北地方法院檢察署檢察官以84年度偵字第23 303
      號、85年度偵字第2134號偵查起訴，經本院以85年度易字
      第3132號判決自訴人甲○○無罪、臺灣高等法院以86年度
      上易字第5935號駁回上訴確定乙節，業經本院調卷查證屬
      實，並有前開起訴書、判決在卷可稽，堪以認定。是此部
      分之關鍵即在於被告等人於警訊、偵查中是否為不實之陳
      述。
    2.被告午○○、癸○○遭自訴人甲○○毆打之事實，除據被
      告午○○、癸○○、丙○○、申○○等人於警訊、偵查陳
      述歷歷外：
      (1)被告申○○於本院85年度易字第3132號86年5 月2 日審
        理中證稱：因自訴人甲○○持木椅欲打伊，伊往外跑，
        當時慌亂，甲○○更拿木椅亂打，未能確定甲○○打到
        被告午○○、癸○○何處，但知道二人有傷等語；被告
        午○○則稱：商談債務問題時，甲○○突然上前欲拿債
        務資料、遭渠等制止，甲○○誤認係欲打架，就揮拳過
        來後再拿木椅打，先打伊再打到癸○○等語；被告癸○○陳稱：因甲○○向申○○要拿東西，申○○不肯就起
        爭執，甲○○欲搶申○○的東西，午○○過去擋，甲○○即拿椅子打午○○等語，此有該日筆錄在卷可參，被
        告三人所陳細節稍有出入，然情節「搶物而生爭執」大
        致相合，而以事發突然、場面混亂，就細節雖未能清晰
        描述，亦屬自然之理，是被告三人所陳非不可採，或有
        捏造。
      (2)且被告午○○、癸○○更於事發後即84年9 月18日上午
        10時35分、42分許，至臺灣省立苗栗醫院診斷，分別受
        有左臉頰內側青腫0.2 ×1.2 公分、左大拇指甲下青腫
        0.5 ×1 公分，及右前臂3 ×3.5 公分青腫、左前臂0.
        1 ×0.5 公分、0.1 ×0.1 公分擦傷等情，亦有臺灣省
        立苗栗醫院驗傷診斷書在卷可稽，此與被告三人陳稱情
        節相合；
      (3)復證人即自訴人之女古美慧亦於警局證稱：事發時，父
        親甲○○確實有還手毆打該三名男子（包括被告午○○
        、癸○○二人）等語明確（見臺灣新竹地方法院檢察署
        84年度偵字第9614號卷84年10月15日筆錄）；
      (4)況自訴人甲○○亦於警局中自承：現場雙方確實發生打
        鬥等語（見同上偵卷84年10月15日筆錄）；是足認定84
        年9 月16日下午4 時許，被告申○○、丙○○、癸○○
        、午○○與自訴人甲○○確實生有糾紛，雙方互毆致傷
        。
      (5)是以被告午○○、癸○○、申○○、丙○○於警局陳稱
        自訴人甲○○確實動手毆打被告癸○○、午○○乙節，
        並非捏造、不實。至本件是否為「正當防衛」、「緊急
        避難」等，實為另一法律認定，非可苛責被告午○○、
        癸○○、申○○、丙○○等人必先事先為法律合致始可
        提出告訴，而逕認此屬誣告。
    3.綜上，被告四人就該日自訴人甲○○確實與被告癸○○、
      申○○、午○○等人互毆，生有肢體衝突，後為驗傷再行
      告訴之舉，並無明知為不實之事實而為捏造，自亦難認定
      有何誣告之故意。
五、綜上所述，被告等人之行為顯與自訴人所指罪名構成要件不
    合。此外又查無其他積極證據，足認被告等人確有常業詐欺
    、重利、誣告、預備殺人、侵占、偽造印章之情事，尚不能
    僅平自訴人片面指陳即認被告犯罪，參諸前揭意旨，自應認
    被告等人犯罪嫌疑均屬不足，本件自訴應予駁回。
六、另(1)被告卯○○、庚○○被訴誣告部分；(2)被告壬○○、酉
    ○○、申○○被訴詐欺、偽造文書罪嫌部分；(3)被告申○○
    、丙○○、癸○○、午○○等人被訴殺人未遂、強盜擄人勒
    贖罪部分等；均另行審結。
據上論斷，應依刑事訴訟法第326 條第3 項、第252 條第10款，
裁定如主文。
中    華    民    國    97    年    6     月    11    日
                  刑事第四庭  審判長法  官  劉慧芬
                                    法  官  黎惠萍
                                    法  官  郭惠玲
如不服本裁定應於送達後5 日內向本院提出抗告狀
上正本證明與原本無異。
                                    書記官  鄭雅文
中    華    民    國    97    年    6     月    12    日


司法院資訊處製作；財團法人民間司法改革基金會備份。
